Archives communales de Cazaux-Savès
Archives départementales du Gers
Archives communales de Cazaux-Savès
1638-1963
ESUPPL 2265 - 2272, 10446 - 10487, 11163 - 11216
Commune de Cazaux-Savès
Sous l'Ancien Régime, Cazaux relevait de la vicomté de Fezensaguet, était placé dans le ressort du parlement de Toulouse et a successivement dépendu des sénéchaussées de Lectoure puis d'Auch à partir de 1639 et des généralités de Montauban puis d'Auch après la création de cette dernière en 1716. Du point de vue religieux, la paroisse faisait partie du diocèse de Lombez.
À la Révolution, la commune est placée dans le district de L'Isle-Jourdain puis l'arrondissement de Lombez et le canton de Samatan. Suite à la réforme de 1926 qui supprime l'arrondissement de Lombez, la commune est placée dans l'arrondissement d'Auch.
Cazaux-Savès est membre de la communauté de communes du Savès dont le siège est à Lombez.
L'église paroissiale, dédiée à Sainte-Madeleine, a été bâtie au XVIIIe siècle et restaurée au XIXe siècle.
Sur la commune est érigé le château de Caumont dont la construction remonte au XVIe siècle. Il a été construit sur les vestiges d'un ancien château-fort. Le château entre dans la famille Nogaret de La Valette par mariage au XVIe siècle. En 1839, Armand de Castelbajac, ambassadeur de Napoléon III, devient propriétaire du château où il décède en 1864. Le château est protégé au titre des Monuments historiques par inscription en 1947 puis par classement en 1984. Il est encore aujourd'hui la propriété de la famille de Castelbajac.
Un premier dépôt a été effectué en 1988 aux Archives départementales puis un second en 2021 suite à l'inspection de la commune.
Dépôt du 28 juillet 1988 (cotes ESUPPL 2265-2272) et dépôt du 09 septembre 2021 (entrée n° 2021-088, cotes ESUPPL 10446-10487 et ESUPPL 11163- 11216).
Le fonds déposé comprend, pour la période antérieure à la Révolution, les registres de baptêmes, mariages et sépultures (1638-1793), un livre terrier (1670), des délibérations consulaires (1707-1780) ainsi que des documents relatifs aux impositions.
Pour la période moderne, le fonds est composé des registres des délibérations du conseil municipal (an IX-1963), de documents cadastraux (1834-1965), de documents relatifs aux contributions directes (1805-1926), aux élections politiques, aux finances de la commune et à la gestion du bureau de bienfaisance.
Les registres d'état-civil recouvrent la période de 1793 à 1903, les tables décennales allant de 1793 à 1923.
Le fonds est ouvert et s'accroît par dépôt de la commune.
Le classement suit l'arrêté interministériel du 31 décembre 1926 portant règlement des archives des communes. La cotation des archives déposées des communes de moins de 2000 habitants se fait en continu dans la série ESUPPL.
La communicabilité des archives communales est soumise aux délais fixés par la loi du 15 juillet 2008 modifiant le code du patrimoine (article L 213-2, legifrance.gouv.fr/codes/id/LEGISCTA000006159942). Cependant, même pour les documents communicables en application de la loi, le mauvais état matériel des documents ne permet pas d'assurer leur consultation en salle de lecture.
Les registres paroissiaux sont consultables sous forme de microfilm en salle de lecture. Les registres d'état civil, les tables décennales, les listes de recensement de population, les atlas cadastraux napoléoniens sont consultables sous forme numérique sur le site Internet des archives du Gers. Ces documents ne sont donc pas communiqués sous leur forme originale en salle de lecture.
I. Ancien Régime
série C: archives des administrations provinciales (intendance, subdélégations, élections, collecte)
sous-série 9 B: justice locale et seigneuriale de la sénéchaussée de Gascogne
série G: archives du clergé séculier (visites pastorales, procès-verbaux de visite et de vérification des réparations des églises du diocèse, archives des paroisses, fabrique d'église et cures)
séries E et I: archives des communautés d'habitants aux XVIe-XVIIIe siècles (chartes de coutumes, hommages, délibérations consulaires, documents financiers, livres terrier, compoix et cadastres, registres paroissiaux); archives de familles
sous-série 5 E: registres paroissiaux (fonds des sénéchaussées).
II. Période révolutionnaire
série L: justice, municipalités de canton, comités de surveillance, sociétés populaires
série Q: vente des biens nationaux. Yves Coustau, Dépouillement des procès-verbaux d'adjudication des biens nationaux de 1re origine et 2e origine, 1962, 2 volumes.
III. Période contemporaine
1. Série E
sous-série 5 E: registres d'état civil, tables décennales (fonds du greffe du tribunal de grande instance d'Auch).
2. Série M
sous-série 1 M: regroupement de communes, délimitation du territoire
sous-série 3 M: conseils municipaux, documents électoraux
sous-série 6 M: recensement de population, statistiques démographiques, naturalisations, état civil, agriculture.
3. Série O
sous-série 1 O: affaires communales, administration générale des communes, bâtiments et biens communaux, syndicats intercommunaux
sous-série 2 O: administration générale de la commune, travaux de construction et d'entretien sur les bâtiments communaux et les équipements collectifs, acquisition et aliénation des biens communaux, comptabilité communale, assistance et prévoyance
sous-série 3 O: voirie communale, chemins vicinaux
sous-série 4 O: dons et legs.
4. Série P
sous-série 3 P: délimitation cadastrale, documentation cadastrale
sous-série 6 P: postes.
5. Autres séries modernes
sous-série 2 R: monuments aux morts
série S: travaux publics (routes, chemins de fer, moulins, usines hydrauliques, électrification, mines, carrières, tourbières)
série T: ouvertures et fermetures d'école, affaires scolaires, dossiers d'instituteurs et institutrices, monographies scolaires, dossiers de classement au titre des monuments historiques
série V: conseils de fabrique, églises
série X: bureaux de bienfaisance.
6. Archives contemporaires (postérieures à 1940)
992 W, 1319 W: administration communale
1277 W: fermetures d'écoles.
IV. Archives notariales
sous-série 3 E: les archives des études notariales contiennent les éléments de l'histoire locale et des informations sur la vie des habitants; on retrouve parfois dans les archives notariales des délibérations consulaires.
V. Archives privées, fonds entrés par voie extraordinaire
sous-série 1 J: pièces isolées et petits fonds
sous-série 14 J: papiers de Sylvain Daugé, prêtre et érudit local, notes sur des familles et des communes du Gers
sous-série 83 J: fonds de Macarez-Mainfroy, albums de cartes postales et photographies des communes du Gers
sous-série 88 J: fonds de Jean-Henri Ducos, dossiers documentaires sur les châteaux et maison-fortes du Gers
sous-série 101 J: fonds de Paul Mesplé, conservateur du musée des Augustins de Toulouse, albums de photographies des communes du Gers.
VI. Documents figurés
sous-série 1 Fi: cartes et plans
sous-série 2 Fi: dessins, gravures, estampes, lithographies, tirages photographiques
sous-série 6 Fi: cartes postales.
VII. Documentation
séries DAN et DAR: dossiers archéologiques et antiques
série CDOC: dossiers documentaires
série JX: presse locale
série PER: bulletins municipaux et paroissiaux
bibliothèque historique et administrative.
Georges Courtès (dir.), Communes du département du Gers, vol. I: arrondissement d'Auch, Auch: Société archéologique et historique du Gers, 2004, p. 332-334.
Marquis de Castelbajac, « Le château de Caumont (Gers) », Bulletin de la Société archéologique, historique, littéraire et scientifique du Gers, Auch: Imprimerie Th. Bouquet, 1911, p. 224-241.
Architerre, sources fiscales d'Ancien Régime (modelespace.univ-tlse2.fr).
Cazaux-Savès (Gers, France)
- Archives anciennes (antérieures à 1790)
  - Administration communale
    - Délibérations consulaires., 1707-1780; ESUPPL 2265; Commune de Cazaux-Savès
      délibération; Cazaux-Savès (Gers, France); administration communale
  - Finances, impôts et comptabilité
    - Livre terrier., 1670; ESUPPL 2267; Commune de Cazaux-Savès
      livre foncier; Cazaux-Savès (Gers, France); cadastre
    - Mande de la taille: ordonnance (1688). Compte des recettes et des dépenses (1687). Pièces justificatives comptables (1676-1715). Taille: rôle (1714)., 1676-1714; ESUPPL 2268; Commune de Cazaux-Savès
      Cazaux-Savès (Gers, France); fiscalité directe d'Ancien Régime
    - Taille et capitation sur les biens nobles, ecclésiastiques et privilégiés: rôle (1789). Pièces de procédures (1793). Réparation de l'église, clôture du cimetière, retrait des « tas de fumier » de la ville: demandes du curé (1790). Liste des enfants au secours de la patrie [fin XVIIIe siècle]. Présence au corps de bataillon du Gers: attestations (an II). Découverte d'un noyé: note (1792)., 1789-an II; ESUPPL 2271; Commune de Cazaux-Savès
      rôle d'imposition; Cazaux-Savès (Gers, France); fiscalité directe d'Ancien Régime; recouvrement fiscal; justice seigneuriale; édifice cultuel; cimetière; décès; hygiène; déchet animal; enfant
  - Cultes. Instruction publique. Assistance publique
    - Paroisse de Cazaux: registres des baptêmes, mariages et sépultures., 1638-1793; ESUPPL 2269, 10446 - 10448; Commune de Cazaux-Savès
      registre paroissial; Cazaux-Savès (Gers, France); Cazaux-Savès (Gers, France; paroisse); naissance; mariage; décès
      - 1638, 1668-1699., 1638-1699; ESUPPL 2269; Commune de Cazaux-Savès
        registre paroissial; table; Cazaux-Savès (Gers, France); Cazaux-Savès (Gers, France; paroisse); naissance; mariage; décès
      - 1700-1729., ESUPPL 10446; Commune de Cazaux-Savès
      - 1730-1750., ESUPPL 10447; Commune de Cazaux-Savès
      - 1780-1793., 1780-an II; ESUPPL 10448; Commune de Cazaux-Savès
- Archives modernes (postérieures à 1789)
  - Lois et actes du pouvoir central
    - Instructions et arrêtés du préfet du Gers. Décrets de la Convention., an II, an IX-1831; ESUPPL 2272; Commune de Cazaux-Savès
      texte officiel; circulaire; Cazaux-Savès (Gers, France); administration préfectorale; administration centrale; Révolution de 1789; Convention nationale (1792-1795)
  - Administration générale de la commune
    - Conseil municipal
      - Registres des délibérations., 1800-1963; ESUPPL 2266, 10484 - 10487; Commune de Cazaux-Savès
        délibération; Cazaux-Savès (Gers, France); administration communale; conseil municipal
        - an IX-1817 (11 mai)., 1800-1817; ESUPPL 2266
        - 1817-1845., ESUPPL 10484
        - 1846-1865., ESUPPL 10485
        - 1865-1900., ESUPPL 10486
        - 1900-1963., ESUPPL 10487
    - Actes de l'administration municipale
      - Correspondance., 1879-1946; ESUPPL 11216; Commune de Cazaux-Savès
        correspondance; Cazaux-Savès (Gers, France); administration communale
  - État civil
    - Registres des naissances., an III-1903; ESUPPL 10449, 10452, 10455, 10458, 10461, 10464, 10467, 10468, 10471, 10474, 10477, 10480; Commune de Cazaux-Savès
      répertoire civil; Cazaux-Savès (Gers, France); état civil; naissance
      - an III-an X., 1793-1803; ESUPPL 10449; Commune de Cazaux-Savès
      - an XI-1812., 1803-1812; ESUPPL 10452; Commune de Cazaux-Savès
      - 1813-1822., ESUPPL 10455; Commune de Cazaux-Savès
      - 1823-1832., ESUPPL 10458; Commune de Cazaux-Savès
      - 1833-1842., ESUPPL 10461; Commune de Cazaux-Savès
      - 1843-1854., ESUPPL 10464; Commune de Cazaux-Savès
      - 1855-1856., ESUPPL 10467; Commune de Cazaux-Savès
      - 1857-1864., ESUPPL 10468; Commune de Cazaux-Savès
      - 1865-1874., ESUPPL 10471; Commune de Cazaux-Savès
      - 1875-1884., ESUPPL 10474; Commune de Cazaux-Savès
      - 1885-1894., ESUPPL 10477; Commune de Cazaux-Savès
      - 1894-1903., ESUPPL 10480; Commune de Cazaux-Savès
    - Registres des mariages., an II-1903; ESUPPL 10450, 10453, 10456, 10459, 10462, 10465, 10469, 10472, 10475, 10478, 10481; Commune de Cazaux-Savès
      répertoire; Cazaux-Savès (Gers, France); état civil; mariage
      - an II-an XI., 1793-1803; ESUPPL 10450; Commune de Cazaux-Savès
        répertoire civil; Cazaux-Savès (Gers, France); état civil; mariage
      - an XII-1812., 1804-1812; ESUPPL 10453; Commune de Cazaux-Savès
      - 1813-1822., ESUPPL 10456; Commune de Cazaux-Savès
      - 1823-1832., ESUPPL 10459; Commune de Cazaux-Savès
      - 1833-1842., ESUPPL 10462; Commune de Cazaux-Savès
      - 1843-1856., ESUPPL 10465; Commune de Cazaux-Savès
      - 1857-1864., ESUPPL 10469; Commune de Cazaux-Savès
      - 1865-1874., ESUPPL 10472; Commune de Cazaux-Savès
      - 1875-1884., ESUPPL 10475; Commune de Cazaux-Savès
      - 1885-1894., ESUPPL 10478; Commune de Cazaux-Savès
      - 1894-1903., ESUPPL 10481; Commune de Cazaux-Savès
    - Registres des décès., an I-1903; ESUPPL 10451, 10454, 10457, 10460, 10463, 10466, 10470, 10473, 10476, 10479, 10482; Commune de Cazaux-Savès
      répertoire civil; Cazaux-Savès (Gers, France); état civil; décès
      - an I-an X., 1792-1803; ESUPPL 10451; Commune de Cazaux-Savès
      - an XI-1812., 1803-1812; ESUPPL 10454; Commune de Cazaux-Savès
      - 1813-1822., ESUPPL 10457; Commune de Cazaux-Savès
      - 1823-1832., ESUPPL 10460; Commune de Cazaux-Savès
      - 1833-1842., ESUPPL 10463; Commune de Cazaux-Savès
      - 1843-1856., ESUPPL 10466; Commune de Cazaux-Savès
      - 1857-1864., ESUPPL 10470; Commune de Cazaux-Savès
      - 1865-1874., ESUPPL 10473; Commune de Cazaux-Savès
      - 1875-1884., ESUPPL 10476; Commune de Cazaux-Savès
      - 1885-1894., ESUPPL 10479; Commune de Cazaux-Savès
      - 1894-1903., ESUPPL 10482; Commune de Cazaux-Savès
    - Tables décennales des naissances et décès., an I-an X, 1814; ESUPPL 2270; Commune de Cazaux-Savès
      Contient également le procès-verbal de la proclamation par la commune de Louis XVIII roi de France (1814).
      table; Cazaux-Savès (Gers, France); état civil; naissance; décès
    - Tables décennales des naissances, mariages et décès., an II-1923; ESUPPL 10483; Commune de Cazaux-Savès
      table; Cazaux-Savès (Gers, France); état civil; naissance; mariage; décès
  - Population. Économie sociale. Statistique
    - Population
      - Mouvement de la population: tableaux., 1853-1871; ESUPPL 11163; Commune de Cazaux-Savès
        statistique; Cazaux-Savès (Gers, France); population
    - Agriculture
      - Viticulture. - Situations de récoltes: bulletins nominatifs de déclaration., 1907-1934; ESUPPL 11164; Commune de Cazaux-Savès
        Cazaux-Savès (Gers, France); viticulture; production agricole
    - Subsistances
      - Pain à prix réduit: bons de pain à prix réduit, bordereaux présentant le décompte des bons de pain, certificat de conformité d'un bordereau., 1920-1921; ESUPPL 11165; Commune de Cazaux-Savès
        Cazaux-Savès (Gers, France); boulangerie; céréale; prix; production agricole
      - Sucre: carnet de bons., 1921; ESUPPL 11166; Commune de Cazaux-Savès
        Cazaux-Savès (Gers, France); sucre; rationnement
  - Contributions. Administrations financières
    - Impôts directs
      - Cadastre., ESUPPL 11167 - 11173; Commune de Cazaux-Savès
        Cazaux-Savès (Gers, France); cadastre
        - Livre des mutations de propriétés., 1819-1834; ESUPPL 11167
        - Cadastre napoléonien., 1834-1910; ESUPPL 11168 - 11171
          - Atlas., 1834; ESUPPL 11168
            atlas; Cazaux-Savès (Gers, France); cadastre
          - Etat de sections., 1834; ESUPPL 11169
            état de section; Cazaux-Savès (Gers, France); cadastre
          - Matrice des propriétés foncières., 1835-1910; ESUPPL 11170
            matrice cadastrale; Cazaux-Savès (Gers, France); cadastre
          - Matrice des propriétés bâties., 1882-1910; ESUPPL 11171
        - Cadastre révisé (1910)., ESUPPL 11172 - 11173
          - Matrice des propriétés bâties., 1911-1965; ESUPPL 11172
          - Matrice des propriétés non bâties., 1914-1965; ESUPPL 11173
      - Contributions directes. - Contribution foncière, contribution personnelle-mobilière, contribution des portes et fenêtres et des patentes., an XIV-1926; ESUPPL 11174 - 11177; Commune de Cazaux-Savès
        Cazaux-Savès (Gers, France); impôts locaux; fiscalité
        - Matrices générales., 1829-1926; ESUPPL 11174 - 11175
          rôle d'imposition; Cazaux-Savès (Gers, France); fiscalité; impôts locaux
          - 1829-1845., ESUPPL 11174
          - 1850-1926., ESUPPL 11175
        - Mandements., an XIV-1851; ESUPPL 11176
          pièce comptable; Cazaux-Savès (Gers, France); fiscalité; impôts locaux
        - Tableaux de répartition entre l'État, du Département et de la commune., 1881-1911; ESUPPL 11177
          Cazaux-Savès (Gers, France); fiscalité; impôts locaux
      - Déclarations des constructions nouvelles, de reconstruction et d'affectation de terrains à des usages commerciaux ou industriels: registre., 1891-1962; ESUPPL 11178; Commune de Cazaux-Savès
        Cazaux-Savès (Gers, France); fiscalité; contribuable
      - Taxe sur les chiens: rôles., 1867-1872; ESUPPL 11179; Commune de Cazaux-Savès
        rôle d'imposition; Cazaux-Savès (Gers, France); fiscalité
      - Répartiteurs et classificateurs. - Nomination: arrêtés préfectoraux, état de présentation des candidats, correspondance., 1911-1931; ESUPPL 11180; Commune de Cazaux-Savès
        Cazaux-Savès (Gers, France); fonctionnaire de l'État; recouvrement fiscal
  - Affaires militaires
    - Recrutement
      - Recensement des classes de 1816 à 1950: tableaux de recensement., 1816-1950; ESUPPL 11181; Commune de Cazaux-Savès
        Lacunes des classes 1823, 1833, 1845, 1891, 1893, 1899, 1901, 1903, 1914, 1935-1944 et 1946.
        liste nominative; Cazaux-Savès (Gers, France); recrutement militaire; conscription
      - Armée territoriale. - Recensement des classes de 1855 à 1866: tableaux de recensement., 1855-1866; ESUPPL 11182; Commune de Cazaux-Savès
        Cazaux-Savès (Gers, France); recrutement militaire; conscription
    - Administration militaire
      - Recensement des chevaux, mulets, voitures attelées et automobiles: registres de déclarations des chevaux, juments et mulets de tout âge (1881-1912), listes de recensement des chevaux, juments et mulets ayant atteint l'âge prescrit par la loi (1880-1913), registres de déclaration des voitures attelées (1892-1907), registres de recensement des voitures attelées susceptibles d'être requises (1880-1921), listes de recensement des voitures automobiles (1911-1915), tableaux de classement des chevaux, juments, mulets et véhicules susceptibles d'être requis (1878-1924), registres de déclaration des véhicules (1910-1925), registres uniques des chevaux, juments, mulets ainsi que les véhicules hippomobiles et des bâts (1914-1939), listes nominatives de recensement des véhicules automobiles ou remorques (sd); feuilles de déclarations des chevaux, jument, mulets et mules (1938)., 1878-1939, s.d.; ESUPPL 11183; Commune de Cazaux-Savès
        Cazaux-Savès (Gers, France); équidé; remonte militaire
      - Logement et cantonnement des troupes: états des ressources que présente la commune., 1878-1884, 1914; ESUPPL 11184; Commune de Cazaux-Savès
        Cazaux-Savès (Gers, France); armée; logement
    - Mesures d'exception et faits de guerre
      - Première Guerre mondiale (1914-1918). - Réquisition des chevaux, juments, mules et mulets: bulletins de réquisition., ESUPPL 11185; Commune de Cazaux-Savès
        Cazaux-Savès (Gers, France); équidé; remonte militaire; réquisitions militaires; Époque contemporaine; 20e siècle; Guerre 1914-1918
      - Seconde Guerre mondiale (1939-1945)., 1939-1946; ESUPPL 11186 - 11190; Commune de Cazaux-Savès
        Cazaux-Savès (Gers, France); guerre; Époque contemporaine; 20e siècle; Guerre 1939-1945
        - Ravitaillement et réquisition., 1939-1946; ESUPPL 11186 - 11189
          Cazaux-Savès (Gers, France); ravitaillement; réquisitions militaires; guerre; Époque contemporaine; 20e siècle; Guerre 1939-1945
          - Registres des titres et des cartes d'alimentation., 1945-1946; ESUPPL 11186
            Cazaux-Savès (Gers, France); alimentation; guerre; ravitaillement; Époque contemporaine; 20e siècle; Guerre 1939-1945
          - Impositions en pommes de terre, en légumes secs et en foin: carnets des ordres de production et de livraison, état des réquisitions, correspondance., [1939-1945]; ESUPPL 11187
            Cazaux-Savès (Gers, France); production agricole; ravitaillement; guerre; Époque contemporaine; 20e siècle; Guerre 1939-1945
          - Aciers, fonte et fer: carnet des bons d'achat destinés aux agriculteurs., 1942; ESUPPL 11188
            Cazaux-Savès (Gers, France); ravitaillement; guerre; métallurgie; Époque contemporaine; 20e siècle; Guerre 1939-1945
          - Articles textiles et chaussures: cahiers d'attribution., 1943; ESUPPL 11189
            Cazaux-Savès (Gers, France); guerre; ravitaillement; vêtement; Époque contemporaine; 20e siècle; Guerre 1939-1945
        - États généraux de la Renaissance française: cahier de doléances., 1945; ESUPPL 11190
          cahier de doléances; Cazaux-Savès (Gers, France); Époque contemporaine; 20e siècle; Libération (1944-1945)
  - Police. Hygiène publique. Justice
    - Police générale
      - Passeports pour l'intérieur., 1808-1853; ESUPPL 11191; Commune de Cazaux-Savès
        passeport; Cazaux-Savès (Gers, France); circulation des personnes; surveillance du territoire
  - Élections et personnel
    - Élections
      - Listes électorales., 1832-1848, 1912, 1921-1935, s.d.; ESUPPL 11192; Commune de Cazaux-Savès
        liste électorale; Cazaux-Savès (Gers, France); élection politique
      - Élections politiques. - Organisation des opérations de vote et résultats, élections municipales: procès-verbaux des opérations de l'assemblée électorale, procès-verbaux constatant l'élection des conseillers municipaux, du maire et adjoint, procès-verbaux d'installation des conseillers municipaux (1831-1947); élections au conseil d'arrondissement: procès-verbaux des opérations de l'assemblée électorale (1861-1937); élections au conseil général: procès-verbaux des opérations de l'assemblée électorale (1864-1945), élections législatives: procès-verbaux des opérations de l'assemblée électorale (1869-1936); élections sénatoriales: procès-verbaux des opérations de l'assemblée électorale (1887, 1919); plébiscite et référendums: procès-verbaux des opérations électorales (1851-1958); élections générales de 1945: procès-verbaux des opérations électorales (1945)., 1931-1947; ESUPPL 11193; Commune de Cazaux-Savès
        Cazaux-Savès (Gers, France); élection politique; élection municipale; élection législative; élection au conseil d'arrondissement; élection sénatoriale; référendum
    - Personnel municipal
      - Receveur. - Traitement: décompte pour servir à la fixation et à la révision du traitement., 1867-1926; ESUPPL 11194; Commune de Cazaux-Savès
        Cazaux-Savès (Gers, France); fonctionnaire territorial; rémunération
  - Finances de la commune
    - Comptabilité
      - Budgets: budgets, budgets primitifs, chapitres additionnels, budgets supplémentaires et délibérations relatives au règlement définitif des recettes et des dépenses., an XIII-1871, 1900-1950; ESUPPL 11195; Commune de Cazaux-Savès
        budget; budget primitif; budget supplémentaire; Cazaux-Savès (Gers, France); finances communales
      - Livres de détails des recettes et des dépenses., 1911-1932; ESUPPL 11196; Commune de Cazaux-Savès
        livre comptable; Cazaux-Savès (Gers, France); finances communales; comptabilité publique
      - Bordereaux détaillé des recettes et des dépenses., 1864-1908; ESUPPL 11197; Commune de Cazaux-Savès
        Cazaux-Savès (Gers, France); finances communales; comptabilité publique
      - Comptes administratifs., 1808-1871, 1929-1950; ESUPPL 11198; Commune de Cazaux-Savès
        compte administratif; Cazaux-Savès (Gers, France); finances communales
      - Comptes de gestion., 1862-1944; ESUPPL 11199; Commune de Cazaux-Savès